Marwen Jdidi React JS developer

marwen.jdidi75@gmail.com

+33 6 99 54 62 66

Paris, France

https://www.linkedin.com/in/marwen-dev-react-js

X https://twitter.com/MarwenCode

portfolio: https://marwen-portfolio.onrender.com

https://github.com/MarwenCode



PROFIL

Développeur d'applications web passionné avec plus de trois ans d'expérience en autodidacte, récemment formé chez OpenClassrooms. Je maîtrise JavaScript, React.js, Node.js et Java. Je cherche à rejoindre une structure reconnue dans le développement d'applications web pour appliquer mes compétences et continuer à progresser dans ce domaine.

J'ai créé un portfolio et je serais ravi de le partager avec vous (lien ci-dessus).

EXPÉRIENCE PROFESSIONNELLE

09/2021 - present

Side projects : Applications Web Application de prise de Notes :

Technologies: React.js, MySQL, Redux Toolkit.

Fonctionnalités: Création, édition et suppression de notes.

- Gestion des notes avec Redux Toolkit.
- Stockage des données dans une base de données MySQL.

Application Social-Media:

Technologies: React.js, MongoDB, Redux Toolkit.

Fonctionnalités: CRUD, API REST.

Durant ma formation j'ai:

- Acquis des compétences avancées en JavaScript, y compris la manipulation des objets, la programmation fonctionnelle, les promesses et les fonctions asynchrones.
- React.js la création des composantes fonctionnelles et de classe, l'utilisation des Hooks et state management (Redux) .
- Conception et implémentation d'API RESTful avec Node.js et Express.
- La gestion de bases de données relationnelles (MySQL) et NoSQL (MongoDB).

12/2019 - present Paris, France

Consultant assistant maîtrise d'ouvrage et support 2, CGI - France

• Direction de l'information légale et de l'administration (DILA) - (dates : 11/2021- présent)

Support N2 partenaires et particuliers pour les démarches du site service-public

• Conseil départemental des Hauts-de-Seine - (dates : 06/2021 à 09/2021)

Responsabilité et Mission : Accompagnement des utilisateurs & suivi comptable du service bâtiment et construction du CD92 sur l'outil « Grand-Angle »

• Éducation nationale: Région île de France - (dates : 09/2020 à 06/2021)

Environnement Numérique de travail (ENT) : Monlycée.net

Responsabilité et Mission : Support utilisateur niveau 2 pour la plateforme Environnement Numérique de travail (ENT)

SKILLS

JavaScript / React.JS / MySQL / Express.JS/ Java Basic / CSS, SASS, HTML/ Github

EDUCATION

09/2023 - present Paris, France

Développeur d'application JavaScript React, OpenClassRooms

09/2017 - 06/2019Versailles, France

Master 2 Management Stratégique et conseil, Université de Versailles Saint-Quentin en Yvelines

LANGUAGES

Anglais — courant

French — courrant

Arabic — langue maternelle